臺灣桃園地方法院刑事判決　　　　　　　93年度訴字第1502號
公　訴　人　臺灣桃園地方法院檢察署檢察官
被　　　告　臺碩有限公司
被　　　告
兼　代表人　戊○○　男　60歲（民國33年12月17日生）
上列被告因違反廢棄物清理法案件，經檢察官提起公訴（93年度
偵字第381 號），本院判決如下：
    主  文
臺碩有限公司其負責人及受僱人，因執行業務犯未經主管機關許
可，提供土地回填、堆置廢棄物罪，科罰金新臺幣拾貳萬元。又
其負責人及受僱人，因執行業務犯未經主管機關許可，提供土地
回填、堆置廢棄物罪，科罰金新臺幣拾貳萬元。又其負責人及受
僱人，因執行業務犯未經主管機關許可，提供土地回填、堆置廢
棄物罪，科罰金新臺幣拾貳萬元。應執行罰金新臺幣參拾萬元。
戊○○無罪。
    事  實
一、臺碩有限公司（設桃園縣新屋鄉○○○路○段二五七號一樓
    ，下稱臺碩公司）於民國八十九年、九十年間，由當時之負
    責人戊○○向桃園縣政府申請在陳盈豪所有之新屋鄉○○○
    段水流小段二四一之三號、第二四一之五號等地號土地設立
    土石採取場（面積為一．五三七七公頃），嗣桃園縣政府於
    九十一年一月八日（起訴書誤載為二十四日）審核通過，核
    發土石採取場登記證予臺碩公司，開採期間為九十年十月十
    五日至九十一年十月十四日止，採取深度為十公尺。臺碩公
    司取得土石採取證後，戊○○將臺碩公司讓售予己○○、樓
    顯政、丙○○（己○○、樓顯政、丙○○應由檢察官另行偵
    查），並於九十一年三月十一日變更臺碩公司負責人為丙○○，己○○、樓顯政、丙○○為臺碩公司實際負責人；臺碩
    公司於九十一年三月開工採取該土地之土石後，一方面超越
    核准深度十公尺以上採取現場土石，同時為免遭查獲，臺碩
    公司實際負責人己○○、樓顯政、丙○○竟未經主管機關桃
    園縣政府許可，提供上開土地，供不詳年籍姓名之成年人傾
    倒來路不明之一般事業廢棄物，先於九十一年六月二十九日
    下午四時三十五分許、九十一年七月三日下午一時三十分許
    為桃園縣政府新屋鄉清潔隊告發土石採取場內回填一般事業
    廢棄物。九十一年七月十八日，戊○○又向丙○○等人買回
    臺碩公司之股份及經營權，並變更臺碩公司負責人為戊○○
    ，旋於九十一年七月二十三日將臺碩公司股份及經營權轉讓
    予丁○○，上開二筆土地亦於同日由所有人陳盈豪出賣予丁○○，並約定即日起由丁○○占有使用上開二筆土地，臺碩
    公司實際負責人丁○○僱用庚○○為現場技術主管助理（丁○○、庚○○應由檢察官另行偵辦），二人竟未經主管機關
    桃園縣政府環保局許可，提供上開土地，供姓名年籍不詳綽
    號「小正」之成年人及其他年籍姓名亦不詳之成年人士傾倒
    來路不明內含一般事業廢棄物之營建拆除混合廢棄物，於九
    十一年八月一日上午八時許，遭桃園縣新屋鄉清潔隊會同警
    員再度查獲。丁○○於九十一年八月下旬向戊○○表示不願
    再經營該土石採取場業務，戊○○遂於九十一年十月間開始
    清除上開二筆土地遭傾倒之一般事業廢棄物，並於九十一年
    十二月十三日向桃園縣政府陳報清理完成，桃園縣政府於九
    十二年一月十五日函覆臺碩公司同意回填土方，戊○○始於
    九十二年一月二十日再將臺碩公司之股份及經營權轉讓予姚
    國昇、鄭景紘及己○○，三人實際經營期間，竟又未經主管
    機關桃園縣政府環保局許可，提供上開土地，供姓名年籍不
    詳之成年人傾倒來路不明內含一般事業廢棄物之營建拆除混
    合廢棄物，經臺灣桃園地方法院檢察署檢察官指揮法務部調
    查局新竹縣調查站偵辦，於九十二年五月二十日前往上開土
    地現場履勘時，再次查獲現場遭堆置、掩埋於採石場下方之
    摻雜含有廢電路板、廢玻璃瓶、廢布、廢塑膠、廢纖維、垃
    圾等一般事業廢棄物之營建混合廢棄物，始悉上情。
二、案經臺灣桃園地方法院檢察署檢察官自動檢舉偵查起訴。
    理　由
壹、被告臺碩公司部分：
一、按公司解散後，尚須經清算程序，了結其法律關係，在清算
    範圍內，視為尚未解散，即在清算完結前，法人之人格於清
    算之範圍內仍然存續，必待清算完結後，公司之人格始歸消
    滅，最高法院八十五年度臺上字第二四九五號判決、八十四
    年度臺上字第三八七五號判決意旨可資參照。被告臺碩公司
    雖已解散，但尚未清算完畢，有被告臺碩公司基本資料查詢
    在卷可稽，被告臺碩公司法人之人格仍然存續，核先敘明。
二、
  (一)(1)訊據被告戊○○即臺碩公司於九十一年八月一日、九十二
    年五月二十日遭查獲土石採取場傾倒廢棄物之名義負責人於
    本院審理中已供承：臺碩公司係伊所成立，並向桃園縣政府
    申請在陳盈豪所有之新屋鄉○○○段水流小段第二四一之三
    號、第二四一之五號等地號土地設立土石採取場，惟自九十
    一年一月間即交由己○○、樓顯政、丙○○等人經營，並於
    九十一年三月間變更登記負責人為丙○○，上開土地之土石
    採取與回填均由己○○、樓顯政、丙○○等人負責，丙○○
    經營期間就有傾倒廢棄物了，九十一年七月十八日伊向丙○○等人買回臺碩公司並變更負責人為伊，伊即將臺碩公司賣
    給丁○○經營，土地也賣給丁○○了，九十一年八月一日遭
    警查獲時，即為丁○○經營期間所發生的，又丁○○在九十
    一年八月下旬因故又不再經營臺碩公司，伊接手後開始清理
    上開土地，清理完畢後始再將臺碩公司賣給己○○、姚國昇
    、鄭景紘等人經營，九十二年五月二十日再度遭查獲則係己○○、姚國昇、鄭景紘等人經營期間所發生之事等語（九十
    三年十一月三日準備程序筆錄第三頁暨本院卷被告刑事答辯
    狀）。(2)被告臺碩公司確實由被告戊○○於八十九年十月二
    十七日所登記設立，並經得新屋鄉○○○段水流小段第二四
    一之三號、第二四一之五號等地號土地所有人陳盈豪之使用
    同意，向桃園縣政府申請在上開土地採取土石，桃園縣政府
    於九十年十月八日核准發予土石採取許可證予臺碩有限公司
    ，開採期間為九十年十月十五日至九十一年十月十四日止，
    採取深度為十公尺等情，有被告臺碩公司經濟部公司執照、
    被告臺碩公司桃園縣政府營利事業登記證、桃園縣政府土石
    採取許可證、土地使用同意書、上開二筆土地登記謄本等資
    料在卷可稽（偵一卷第五一頁至第五五頁、九十一年度偵字
    第一六五○五號卷第五二頁、第五三頁）。(3)又被告戊○○
    於九十一年初將被告臺碩公司讓予丙○○、己○○、樓顯政
    等人經營，再於九十一年七月十八日將被告臺碩公司買回，
    並再變更登記負責人為被告戊○○，復於九十一年七月二十
    三日會同陳盈豪將上開二筆土地及臺碩公司股份及經營權轉
    讓予丁○○，並得占有使用，被告戊○○於丁○○退出經營
    後，，接手清理上開土地完畢，又於九十二年一月二十日將
    被告臺碩公司之股份及經營權轉讓予姚國昇、鄭景紘、己○○等人一節，亦有被告戊○○、陳盈豪及己○○於九十年八
    月三十一日所簽之土石開採契約書、經濟部九十一年三月十
    一日經授字第○九一三一七九八七○○號函（准予登記被告
    臺碩公司變更代表人為丙○○）、被告臺碩公司變更登記表
    （董事為丙○○、己○○為股東之一）、被告戊○○與丙○○於九十一年七月十八日所簽之契約書、桃園縣政府九十一
    年七月二十五日所發之被告臺碩公司營利事業登記證、被告
    戊○○與丁○○於九十一年七月二十三日所簽之不動產買賣
    契約書、桃園縣政府九十二年一月十五日府建公字第○九二
    ○○○二○八一號函（核准回填土方）、被告戊○○與姚國
    昇、鄭景紘、己○○於九十二年一月二十日所簽之契約書等
    件在卷可稽（本院卷被告答辯狀證物一、二、六、十二、偵
    一卷第一九八頁），再參證人樓顯政於偵查中證稱：先由己○○向戊○○接觸後接下臺碩公司，主要股東為己○○、樓
    顯政及丙○○，實際負責的人為樓顯政、己○○，因為公司
    要請票才找來丙○○當負責人，於九十一年農曆年後開始進
    場，公司從頭到尾是我們在經營等語（偵三卷第二十一頁、
    第二十二頁，九十一年度偵字第一六五○五號卷第六八頁）
    ，證人己○○於偵查中證稱：剛開始負責是伊，後來授權給
    樓顯政去做等語（偵三卷第三二頁），證人丁○○於偵查中
    證稱：向被告戊○○以新臺幣（下同）三千五百萬元購入臺
    碩公司，還包括土地、開挖與回填等語（九十一年度偵字第
    一六五○五號卷第一○九頁），曾與丁○○因上開土地開採
    及回填權利產生爭執之證人甲○○於本院審理中證稱：九十
    一年七月底伊知道戊○○與丁○○有買賣契約書，戊○○將
    臺碩公司及土地一起賣給丁○○等語（本院九十四年一月二
    十八日審判筆錄第六頁），上開證據與被告戊○○所述臺碩
    公司移轉過程均大致相符。
  (二)(1)按未經主管機關許可，提供土地回填、堆置廢棄物者，應
    依同法第四十六條第一項第三款處以刑責，其所定廢棄物之
    範圍，依廢棄物清理法第二條第一項規定，固分為一般廢棄
    物及事業廢棄物二種。一般廢棄物，係由家戶或其他非事業
    所產生之垃圾、糞尿、動物屍體等足以污染環境衛生之固體
    或液體廢棄物；另事業廢棄物又分為有害事業廢棄物及一般
    事業廢棄物，有害事業廢棄物，係由事業機構所產生具有毒
    性、危險性，其濃度或數量足以影響人體健康或污染環境之
    廢棄物，一般事業廢棄物，則係由事業機構所產生有害事業
    廢棄物以外之廢棄物。一般營建廢棄土，包含建築工程、公
    共工程及建築物拆除工程施工所產生之剩餘土石方、磚瓦、
    混凝土塊，均為有用資源，非屬廢棄物範圍，依照內政部營
    建署組織條例、營建廢棄土處理方案規定及八十年行政院環
    保小組工作會報討論結論，其主管機關為內政部營建署。至
    於因施工所附帶產生之金屬屑、玻璃碎片、塑膠類、木屑、
    竹片、紙屑、瀝清等廢棄物，則屬於一般事業廢棄物，始依
    廢棄物清理法規定，由行政院環保署主管等節，業經行政院
    於八十六年十二月三十一日以（八六）台內字第五二一一○
    號函釋明確。再依內政部訂頒之「修正營建剩餘土石方處理
    方案」規定，營建剩餘土石方之種類，包括建築工程、公共
    工程及建築物拆除工程施工所產生之剩餘泥、土、砂、石、
    磚、瓦、混凝土塊；惟不包括施工所附帶產生之金屬屑、玻
    璃碎片、塑膠類、木屑、竹片、紙屑、瀝青等廢棄物。(2)經
    查，被告臺碩公司所經營之上開土石採取場，先於九十一年
    六月二十九日下午四時三十五分許、九十一年七月三日下午
    一時三十分許為桃園縣新屋鄉清潔隊稽查員告發回填一般事
    業廢棄物，有違反廢棄物清理法案件告發單二紙在卷可稽（
    九十一年度偵字第一六五○五號卷第十四頁、第十五頁），
    且被告戊○○亦坦承：丙○○經營的時候，該二筆土地就有
    傾倒廢棄物之情形等語（本院九十三年十一月三日準備程序
    筆錄第三頁），而上述時間為丙○○、樓顯政、己○○等人
    擔任臺碩公司實際負責人期間，九十一年六月二十九日之告
    發單上亦有丙○○之簽名，顯見丙○○、樓顯政、己○○自
    九十一年三月至七月中旬經營期間，即有供姓名年籍不詳人
    士回填、堆置廢棄物之情節。(3)上開二筆土地於九十一年八
    月一日再度為桃園縣新屋鄉清潔隊稽查員會同桃園縣政府警
    察局楊梅分局永安派出所警員查獲堆置廢木材、塑膠等一般
    事業廢棄物、九十一年九月二十日再經桃園縣政府楊梅分局
    永安派出所前往拍照，上開土地亦有回填摻雜廢輪胎、廢塑
    膠、廢木材、垃圾等一般事業廢棄物之營建拆除混合物之情
    節，有違反廢棄物清理法案件告發單一紙、楊梅分局永安所
    處理侵占土地施行傾倒廢棄物現場及蒐證照片、現場照片十
    一張可參（九十一年度偵字第一六五○五號卷第八頁、第九
    頁、第四一頁至第四三頁），而被告臺碩公司經桃園縣政府
    環境保護局要求清除上開二筆土地之一般事業廢棄物，被告
    戊○○於九十一年十月至十二月間委由良峰實業有限公司清
    除上開二筆土地之一般事業廢棄物，所提出之清除過程照片
    中，亦可見上開土地之前所回填之物摻雜大量破布、廢木材
    、垃圾等一般事業廢棄物（桃園地方法院檢察署九十二年度
    保管字第二七○八號土石採取場現場勘查照片、偵一卷所附
    證物袋中臺碩公司清除照片），而九十一年七月下旬至九十
    一年八月間由丁○○接手經營被告臺碩公司及上開土石採取
    場已如前述，丁○○於偵查中雖否認有傾倒廢棄物，惟坦承
    有讓姓名年籍不詳綽號「小正」之人來倒土，並僱用庚○○
    連絡「車頭」來倒土等情（九十一年度偵字第一六五○五號
    卷第六六頁、第六七頁、第一○七頁至第一○九頁），且庚○○於警詢中、新竹縣調查站接受詢問時及本院審理中坦承
    ：九十一年六月間開始先受僱於丁○○後來受僱於被告戊○○擔任現場技術主管助理，伊有叫車進來傾倒廢土，而上開
    土地之廢棄土部分是丁○○引進的等語（九十一年度偵字第
    一六二六五號卷第六一頁反面、偵一卷第二七頁、本院九十
    四年一月二十八日審理筆錄第十二頁），顯見被告臺碩公司
    由丁○○實際經營期間僱用庚○○，共同提供上開土石採取
    場由不詳姓名年籍人士大量傾倒一般廢棄物無訛。(4)又檢察
    官於九十二年五月二十日會同桃園縣政府建設局、工務局、
    環境保護局、農業局人員及新竹縣調查站人員至上開土地勘
    驗，現場土地上有營建混合物摻雜廢電路板、廢木頭、廢玻
    璃、垃圾、破布、鋼筋等一般事業廢棄物一節，有臺灣桃園
    地方法院檢察署九十二年五月二十日勘驗筆錄、現場照片十
    四張在卷可參（偵一卷第十九頁、第九二頁至第九四頁），
    上開查獲時間係由己○○、姚國昇、鄭景紘經營被告臺碩公
    司期間已如前述，而九十二年五月二十日上開土石採取場被
    傾倒廢棄物之位置與九十一年十一月七日桃園縣楊梅鎮地政
    事務所實際丈量遭傾倒廢棄物之位置有所差異，有桃園縣楊
    梅鎮地政事務所土地複丈成果圖二份可稽（九十一年度偵字
    第一六五○五號卷第五四頁、偵一卷第八一頁），參酌證人
    即桃園縣政府建設課本案承辦人乙○○於本院審理中所稱：
    九十一年八月一日發現廢棄物後再去稽查，臺碩公司有大致
    清除完畢等語（本院九十四年七月十五日審判筆錄第七頁）
    ，顯見係被告臺碩公司清理完畢廢棄物後又再度提供土地供
    人傾倒廢棄物。(5)綜上所述，被告臺碩公司僅有土石採取許
    可，卻由實際負責人及受僱人執行業務時未經桃園縣政府許
    可提供被告臺碩公司所經營之土石採取場任由他人堆置、回
    填廢棄物之犯行明確，應依法論科。
二、按被告臺碩公司自九十一年三月間至九十二年五月間之實際
    負責人及受僱人分別為己○○、丙○○、樓顯政；丁○○、
    庚○○；姚國昇、鄭景紘、己○○，而己○○、丙○○、樓
    顯政；丁○○、庚○○；姚國昇、鄭景紘、己○○分別因執
    行業務，未經桃園縣政府許可，提供上開二筆土地供他人回
    填、堆置一般事業廢棄物，係犯廢棄物清理法第四十六條第
    一項第三款之罪名，依同法第四十七條規定，對被告臺碩公
    司應科以同法第四十六條第一項之罰金。己○○、丙○○、
    樓顯政；丁○○、庚○○；己○○、姚國昇、鄭景紘分別執
    行業務之三段期間內，均有提供土地回填、堆置廢棄物之情
    節，惟因法人無犯罪意思，即無概括犯意可言，自難論以連
    續犯，被告臺碩公司所犯三次廢棄物清理法第四十七條之罪
    ，應分論併罰之。爰審酌被告臺碩公司提供土地之時間、遭
    傾倒廢棄物之面積、數量、對環境所生之損害等一切情狀，
    量處如主文所示之刑，並定應執行之刑示懲。
貳、被告戊○○部分：
一、公訴意旨略以：被告臺碩公司於民國九十一年間，向桃園縣
    政府申請於新屋鄉○○○段水流小段第二四一之三號、第二
    四一之五號等地號土地設立土石採取場（面積為一．五三七
    七公頃），嗣桃園縣政府於九十一年一月八日（起訴書誤載
    為二十四日）審核通過，核發土石採取場登記證予被告臺碩
    有限公司，開採期間為九十年十月十五日至九十一年十月十
    四日止，採取深度為十公尺，惟被告臺碩公司於九十一年三
    月開工採取土石後，一方面超越核准深度十公尺以上採取現
    場土石，同時為免遭查獲，被告即臺碩公司負責人戊○○竟
    未經主管機關桃園縣政府環保局許可，逕自或被告由臺碩公
    司現場人員提供上開土地，供不詳之人傾倒來路不明之廢棄
    物，先於九十一年八月一日上午八時許，因違法收受未經申
    報來源不明且內含一般事業廢棄物之營建拆除混合廢棄物，
    遭桃園縣新屋鄉清潔隊會同警員查獲在場人甲○○（嗣經臺
    灣桃園地方法院檢察署檢察官以九十一年度偵字第一六五
    五號偵查後為不起訴處分），又經臺灣桃園地方法院檢察署
    檢察官指揮法務部調查局新竹縣調查站偵辦時，前往現場履
    勘時，再次查獲現場傾倒大量惡臭、黑色污泥及掩埋於採石
    場下方之營建混合廢棄物，因認被告戊○○涉犯廢棄物清理
    法第四十六條第一項第三款未經主管機關許可提供土地回填
    廢棄物罪嫌等語。
二、按犯罪事實應依證據認定之，無證據不得認定其犯罪事實，
    又不能證明被告犯罪者，應諭知無罪之判決，刑事訴訟法第
    一百五十四條第二項、第三百零一條第一項定有明文。又按
    事實之認定，應憑證據，如未能發現相當證據，或證據不足
    以證明，自不能以推測或擬制之方法，以為裁判基礎；在訴
    訟上用以證明事實之證據，須於通常一般之人均不致於有所
    懷疑，而得確信其為真實之程度者，始得據以為有罪之認定
    ，倘其證明尚未達到此一程度，而有合理之懷疑性存在，致
    使無從為有罪之確信時，即應為無罪之判決，最高法院四十
    年臺上字第八六號、七十六年臺上字第四九八六號分別著有
    判例。
三、公訴意旨認被告戊○○涉犯上開罪名，無非以：桃園縣政府
    警察局楊梅分局移送書及九十一年度偵字第一六五○五號卷
    內資料、九十二年五月二十日臺灣桃園地方法院檢察署檢察
    官勘驗筆錄暨採證照片、桃園縣楊梅地政事務所土地複丈成
    果圖、臺碩公司提供之清除廢棄物錄影光碟暨照片、九十二
    年度他字第八八九號卷（二）之黑色污泥照片九張、違反廢
    棄物清理法告發單二份暨處分書、證人庚○○、甲○○於調
    查站詢問時證稱臺碩公司有收受、堆置來路不明廢棄物等語
    、被告戊○○於偵查中自白土石採取場內曾收受來路不明廢
    棄物等語，為其論據。訊據被告戊○○自調查站詢問、偵查
    中及本院審理中均矢口否認有何提供土地供人回填、堆置廢
    棄物之行為，並辯稱：伊於八十九年開設臺碩公司，擔任負
    責人，臺碩公司在八十九年開始以上開土地申請土石採取案
    ，九十年十月桃園縣政府同意核發土石採取證，均由伊負責
    ，九十一年一月將臺碩公司之經營權轉讓給己○○，九十一
    年三月十一日將臺碩公司負責人變更為丙○○（己○○為股
    東），九十一年六、七月間被桃園縣新屋鄉查獲回填一般事
    業廢棄物與伊無關。到九十一年七月十八日，伊因未完全取
    得讓渡金，遂與丙○○簽約買回經營權，本想交由伊兒子陳
    盈豪、陳建豪經營，但伊兒子均無暇兼顧，伊遂於九十一年
    七月二十三日與丁○○簽約，將土石採取場之土地賣給丁○○，臺碩公司經營權也轉讓予丁○○，且簽約之後就由丁○○占有使用，該土石採取場於九十一年八月一日被查獲有違
    法回填、堆置廢棄物之情形，亦與伊無關，而丁○○於九十
    一年八月中旬表示不願承接該土石採取場，伊無奈收回土石
    採取場，並於九十一年十月間開始清理遭傾倒之廢棄物，於
    九十一年十二月十三日向桃園縣政府陳報清理完成，伊再於
    九十二年一月二十日與姚國昇、鄭景紘、己○○三人簽訂契
    約書，將臺碩公司股權及土石採取場之開採回填業務移轉，
    故檢察官之後於九十二年五月二十日至現場履勘時所查獲之
    回填、堆置廢棄物情況，亦非與伊有關等語。
四、經查：
  (一)被告臺碩公司由被告戊○○於八十九年十月二十七日所登記
    設立，並經得新屋鄉○○○段水流小段第二四一之三號、第
    二四一之五號等地號土地所有人陳盈豪之使用同意，向桃園
    縣政府申請在上開土地採取土石，桃園縣政府於九十年十月
    八日核准發予土石採取許可證予臺碩有限公司，開採期間為
    九十年十月十五日至九十一年十月十四日止，採取深度為十
    公尺；被告戊○○於九十一年初將被告臺碩公司轉讓予丙○○、己○○、樓顯政等人經營，再於九十一年七月十八日將
    被告臺碩公司買回，並再變更登記負責人為被告戊○○，復
    於九十一年七月二十三日會同陳盈豪將上開二筆土地及臺碩
    公司股份及經營權轉讓予丁○○，並得占有使用，被告戊○○於丁○○退出經營後，又於九十二年一月二十日將被告臺
    碩公司之股份及經營權轉讓予姚國昇、鄭景紘、己○○等人
    ，被告臺碩公司經營權移轉過程已如前理由欄壹、二(一)項下
    所述。
  (二)上開土石採取場於九十一年六月二十九日、九十一年七月三
    日、九十一年八月一日、九十二年五月二十日遭查獲上開二
    筆土地上遭傾倒一般事業廢棄物亦如理由欄壹、二(二)項下所
    述，前揭查獲時間，均無充分證據顯示被告戊○○參與經營
    ，是否由被告提供土地供人回填、堆置廢棄物自屬有疑，且
    九十一年六月二十九日桃園縣新屋鄉違反廢棄物清理法告發
    單上簽名者為丙○○，並非被告戊○○，參之被告戊○○既
    已轉讓臺碩公司之經營權予丙○○、樓顯政、己○○等人，
    被告戊○○又非臺碩公司登記負責人，尚難認九十一年三月
    間至九十一年七月間丙○○、樓顯政、己○○等人經營土石
    採取場期間，被告戊○○有參與提供土地供他人回填或堆置
    廢棄物之犯行。九十一年八月一日遭查獲有傾倒廢棄物之情
    況，係在九十一年七月下旬由丁○○經營被告臺碩公司期間
    ，丁○○於偵查中雖否認有傾倒廢棄物，惟坦承有讓姓名年
    籍不詳綽號「小正」之人來倒土，並僱用庚○○連絡「車頭
    」來倒土等情（九十一年度偵字第一六五○五號卷第六六頁
    、第六七頁、第一○七頁至第一○九頁），庚○○於警詢中
    、新竹縣調查站接受詢問時及本院審理中坦承九十一年六月
    間開始先受僱於丁○○後來受僱於被告戊○○擔任現場技術
    主管助理，伊有叫車進來傾倒廢土，而上開土地之廢棄土部
    分是由丁○○引進的等語（九十一年度偵字第一六二六五號
    卷第六一頁反面、偵一卷第二七頁、本院九十四年一月二十
    八日審理筆錄第十二頁），證人甲○○於本院審理中亦證稱
    ：真正倒廢棄物的人是丁○○，他叫庚○○去找車隊來倒等
    語（本院九十四年一月二十八日審判筆錄第五頁），縱證人
    庚○○於新竹縣調查站接受詢問時及本院審理中證稱：先後
    受僱於丁○○與戊○○，戊○○有時也會在現場等語（本院
    九十四年一月二十八日審判筆錄第十二頁），惟庚○○亦證
    稱：進場的車子有些有載摻雜垃圾的建築廢棄物，但戊○○
    有說過髒的東西不要讓他進來，伊不曉得有沒有跟戊○○講
    過倒髒東西的情形等語（本院九十四年一月二十八日審判筆
    錄第十三頁至第十五頁），證人甲○○雖於本院審理中證稱
    ：戊○○會到現場巡視，而如果有傾倒廢棄物應該是九十一
    年十二月的事情，戊○○有看到現場是黑色的土等語（本院
    九十四年一月二十八日審判筆錄第八頁、第九頁），惟被告
    戊○○於九十一年十月間至十二月間已委託良峰實業有限公
    司清理上開土地遭傾倒之廢棄物，有被告臺碩公司與良峰實
    業有限公司所簽訂之一般事業廢棄物委託清除合約書（本院
    卷被告提出證物九）及上開期間土地現場之清除照片（臺灣
    桃園地方法院檢察署九十二年度保管字第二七○八號扣押物
    品「土石採取場現場勘查照片」）可資佐證，且證人乙○○
    亦於本院審理中證稱：九十一年八月一日臺碩公司遭查獲後
    ，我們有要求業者清除，之後我會同環保局人員去稽查時，
    臺碩公司也有大致清除完畢等語（本院九十四年七月十五日
    審判筆錄第六頁、第七頁），顯見證人甲○○所指稱之該段
    期間，被告戊○○係應要求執行清除現場之工作，縱當時現
    場可見有回填或堆置一般事業廢棄物之情形，亦難認係被告
    戊○○提供上開土地供人回填或堆置。而九十二年一月被告
    將上開土地清除完畢後，九十二年五月一日遭檢察官在現場
    再查獲有回填、堆置一般事業廢棄物之情形，如前理由欄壹
    二(二)項下所述，惟證人庚○○於新竹縣調查站接受詢問時既
    提及：伊離職後現場負責人為鄭景宏（應為鄭景紘之誤）等
    語（偵一卷第二八頁反面），與被告戊○○於本院審理中所
    稱：已將被告臺碩公司讓給己○○等人經營等語及被告戊○○所提出與己○○、姚國昇、鄭景紘簽訂之契約書（本院九
    十四年一月三日準備程序筆錄第三頁、本院卷被告提出證物
    十二）有所相合之處，而檢察官於九十二年五月二十日在上
    開土地勘驗時，雖有查獲堆置、回填廢棄物，惟並未查獲被
    告戊○○於現場指揮車輛進入傾倒廢棄物之情形，再參酌被
    告臺碩公司經營權更動頻繁，上開二筆土地實際所有人又非
    被告戊○○，則上開土地經清除完畢後，是否又由被告戊○○所提供土地供不明人士回填或堆置，即屬有疑，且本案關
    鍵證人己○○經本院多次傳喚均未到庭，依現存事證，難認
    九十二年五月二十日所查獲之一般廢棄物是由被告戊○○提
    供土地傾倒。
  (三)綜上所述，上開土地遭查獲堆置、回填廢棄物之情形，均非
    被告戊○○實際經營被告臺碩公司期間所生，前揭時間所查
    獲有回填、堆置一般事業廢棄物之情亦未查獲被告戊○○在
    場，而被告戊○○又非上開土地之實際所有人，復查並無其
    他證據可認該土地係由被告戊○○所提供他人回填、堆置一
    般事業廢棄物，自難僅以檢察官提出之桃園縣政府警察局楊
    梅分局移送書及九十一年度偵字第一六五○五號卷內資料、
    九十二年五月二十日臺灣桃園地方法院檢察署檢察官勘驗筆
    錄暨採證照片、桃園縣楊梅地政事務所土地複丈成果圖、臺
    碩公司提供之清除廢棄物錄影光碟暨照片、九十二年度他字
    第八八九號卷（二）之黑色污泥照片九張、違反廢棄物清理
    法告發單二份暨處分書、證人庚○○、甲○○之證述等證據
    ，遽認被告戊○○擔任被告臺碩公司實際負責人期間提供上
    開二筆土地供他人回填、堆置一般事業廢棄物，揆諸前揭法
    律、判例意旨，無充分積極證據足資認定被告戊○○涉犯廢
    棄物清理法第四十六條第一項第三款之罪名，自應為被告戊○○無罪之諭知。
據上論斷，應依刑事訴訟法第二百九十九條第一項前段、第三百
零一條第一項、廢棄物清理法第四十七條、刑法第十一條前段、
第五十一條第七款，判決如主文。
本案經檢察官洪景明到庭執行職務。
中　　華　　民　　國　　94　　年　　7　　月　　29　　日
                  臺灣桃園地方法院刑事第四庭
                      審判長法  官    陳世宗
                            法  官    尹  良
                            法　官　  蘇昭蓉
以上正本證明與原本無異。
如不服本判決，應於送達後10日內，向本院提出上訴狀。
中　　華　　民　　國　　94　　年　　7 　　月　　29　　日
                            書記官　  韓若玉
附錄法條：
廢棄物清理法第47條
法人之負責人、法人或自然人之代理人、受僱人或其他從業人員
，因執行業務犯前二條之罪者，除處罰其行為人外，對該法人或
自然人亦科以各該條之罰金。
